【裁判字號】    96,訴,944
【裁判日期】    970605
【裁判案由】    偽造文書
【裁判全文】
臺灣基隆地方法院宣示判決筆錄           96年度訴字第944號
公  訴  人  臺灣基隆地方法院檢察署檢察官
被      告  乙○○
                      樓
被      告  丙○○
選任辯護人  林契名律師
上列被告等因偽造文書案件，於中華民國97年6月5日下午3時整
許，在本院第二法庭宣示判決，出席人員如下：
    審判長法官  齊  潔
    法      官  王慧惠
    法      官  何怡穎
    檢  察  官  甲○○
    書  記  官  鄭梅君
    通      譯  陳國華
審判長起立朗讀判決主文、犯罪事實要旨、處罰條文、附記事項
，及告以上訴限制、期間並提出上訴狀之法院，且諭知記載其內
容：
一、主文：
    乙○○共同行使偽造私文書，足以生損害於他人，處有期徒
    刑肆月，如易科罰金以銀元參佰元即新臺幣玖佰元折算壹日
    ，減為有期徒刑貳月，如易科罰金以銀元參佰元即新臺幣玖
    佰元折算壹日。偽造之施晴子、施房子印章各壹枚；88 年7
    月15日之土地使用同意書上偽造之施晴子、施房子印文各壹
    枚，均沒收。
    丙○○共同行使偽造私文書，足以生損害於他人，處有期徒
    刑肆月，如易科罰金以銀元參佰元即新臺幣玖佰元折算壹日
    ，減為有期徒刑貳月，如易科罰金以銀元參佰元即新臺幣玖
    佰元折算壹日，88 年7月15日之土地使用同意書上偽造之施
    晴子、施房子印文各壹枚，均沒收；又行使偽造私文書，足
    以生損害於他人，處有期徒刑肆月，如易科罰金以銀元參佰
    元即新臺幣玖佰元折算壹日，減為有期徒刑貳月，如易科罰
    金以銀元參佰元即新臺幣玖佰元折算壹日，94 年8月22日之
    土地使用權同意書上偽造之施晴子、施房子印文各壹枚，均
    沒收。應執行有期徒刑參月，如易科罰金以銀元參佰元即新
    臺幣玖佰元折算壹日，88年7月15日、94年8月22日之土地使
    用權同意書上偽造之施晴子、施房子印文各壹枚，均沒收。
二、犯罪事實要旨：
    詳如96年度偵字第608 號起訴書所載，又追加犯罪事實乙○○盜刻施房子、施晴子印章，丙○○部分追加於88年7 月
    15日、94年8 月22日在土地同意書上盜用施房子、施晴子之
    印章。
三、處罰條文：
    刑法第2條第1項、第28條、第216 條、第210條、第217條、
    第219條、修正前刑法第55條後段、第41條第1項前段、第51
    條第5款、修正前罰金罰緩處罰條例第2條、中華民國96年罪
    犯減刑條例第2條第1項第3款、第7條、第10條、現行法規所
    定貨幣單位折算新臺幣條例第2條。
四、協商判決除有刑事訴訟法第454條之4第1項第1款於本訊問程
    序終結前，被告撤銷協商合意或檢察官撤回協商聲請者；第
    2款被告協商之意思非出於自由意志者；第4款被告所犯之罪
    非第455條之2第1項所定得以協商判決者；第6款被告有其他
    較重之裁判上一罪之犯罪事實者；第七款法院認應諭知免刑
    或免訴、不受理者情形之一，及違反同條第2 項「法院應於
    協商合意範圍內為判決；法院為協商判決所科之刑，以宣告
    緩刑或2 年以下有期徒刑、拘役或罰金為限」之規定者外，
    不得上訴。
五、如不服本件判決，得自收受判決送達之日起10日內，向本院
    提出上訴書狀，上訴於第二審法院。
中    華    民    國    97    年    6     月    5     日
                  臺灣基隆地方法院刑事第四庭
                      書  記  官  鄭梅君
                      審判長法官  齊  潔
以上正本證明與原本無異。
本判決除有刑事訴訟法第455條之4第1項第1款、第2款、第4款、
第6款、第7款所定情形之一，或違反同條第2項規定者外，不得
上訴。
如有前揭除外情形，對於本件判決如有不服，應於收受本判決後
10日內向本院提出上訴書狀，其未敘述上訴理由者，並得於提起
上訴後10日內向本院補提理由書狀（均須按他造當
事人之人數附繕本）「切勿逕送上級法院」。
中    華    民    國    97    年    6     月    5     日
                      書  記  官  鄭梅君
附錄犯罪法條：
刑法第216條
行使第 210 條至第 215 條之文書者，依偽造、變造文書或登載不實
事項或使登載不實事項之規定處斷。
刑法第210條
偽造、變造私文書，足以生損害於公眾或他人者，處 5 年以下有期徒刑。
刑法第217條
偽造印章、印文或署押，足以生損害於公眾或他人者，處 3 年以下有期徒
刑。
盜用印章、印文或署押，足以生損害於公眾或他人者，亦同。
刑法第219條
偽造之印章、印文或署押，不問屬於犯人與否，沒收之。
附件：
臺灣基隆地方法院檢察署檢察官起訴書
                                         96年度偵字第608號
      被      告  乙○○  男  65歲（民國○○年○月○○日生）
                          住臺北市松山區○○○路○段69巷3弄
                          3號5樓
                          國民身份證統一編號：Ｚ000000000號
                  丙○○  男  64歲（民國○○年○○月○日生）
                          住基隆市○○區○○街14之2號
                          國民身份證統一編號：Ｚ000000000號
  上列被告因偽造文書等案件，已經偵查終結，認應該提起公訴，
  茲將犯罪事實及證據並所犯法條分敘如左：
          犯罪事實
  一、乙○○於民國88年5月1日前，原設在臺北市○○區○○路
      151號4樓，而於92年9月24日遷至基隆市○○區○○路34號2
      樓之5的塔林建設有限公司（下稱塔林公司）董事長，現為
      該公司股東。丙○○原為塔林公司總經理，自88年5月1日起
      改任該公司董事長。詎乙○○及丙○○2人竟共同基於行使
      偽造私文書之犯意聯絡，於88年7月15日，在當時設於臺北
      市○○區○○路151號4樓之塔林公司，盜用己○○、丁○○
      、戊○○3人授權塔林公司雕刻，用以處理股務之印章，在
      坐落基隆市○○區○○段溪西股小段39地號土地使用同意書
      上用印，偽造己○○、丁○○、戊○○3人之印文各1枚，持
      之以偽造己○○、丁○○、戊○○3人關於上開土地之使用
      同意書1份，並將之交付不知情之技師林增吉，於88年7月21
      日，向基隆市政府申請建築執照而行使之，雖未獲准核發，
      然已足生損害於基隆市政府關於建照核發管理之正確性及己○○、丁○○、戊○○3人。丙○○復另行起意，於94年8月
      22 日，在當時設於基隆市○○區○○路34號2樓之5之塔林
      公司，盜用己○○、丁○○、戊○○、乙○○4人授權塔林
      公司雕刻，用以處理股務之印章，在坐落基隆市○○區○○
      段溪西股小段39地號土地使用同意書上用印，偽造己○○、
      丁○○、戊○○、乙○○4人之印文各1枚，持之以偽造己○○、丁○○、戊○○乙○○4人關於上開土地使用同意書1份
      ，並將之交付不知情之技師賴冠互，用以向基隆市政府申請
      建築執照而行使之，使基隆市政府承辦公務員陷於錯誤，據
      以核發94年5月11日94基府都建字第0037號建築執照，足生
      損害於基隆市政府關於建照核發管理之正確性及己○○、丁○○、戊○○、乙○○4人。
  二、案經己○○訴請偵辦。
          證據並所犯法條
  一、證據清單：
      ┌──┬──────────┬──────────┐
      │編號│證    據    方    法│證    明    事    實│
      ├──┼──────────┼──────────┤
      │一  │告訴人己○○及被害人│全部犯罪事實。      │
      │    │丁○○、戊○○之指訴│                    │
      │    │。                  │                    │
      ├──┼──────────┼──────────┤
      │二  │坐落基隆市暖暖區碇內│坐落基隆市暖暖區○○○○    ○段溪西股小段39地號土│段溪西股小段39地號土│
      │    │地之土地登記謄本1份 │地屬己○○、丁○○、│
      │    │。                  │戊○○、乙○○、施晴│
      │    │                    │子、施房子等6人共同 │
      │    │                    │所有之事實。        │
      ├──┼──────────┼──────────┤
      │三  │88年7月15日己○○、 │被告乙○○及丙○○2 │
      │    │丁○○、戊○○3人關 │人共同偽造88年7月15 │
      │    │於坐落基隆市暖暖區碇│日己○○、丁○○、許│
      │    │內段溪西股小段39地號│鴻君3人關於坐落基隆 │
      │    │土地使用同意書1份。 │市○○區○○段溪西股│
      │    │                    │小段39地號土地使用同│
      │    │                    │意書之事實。        │
      ├──┼──────────┼──────────┤
      │四  │88年7月21日基隆市暖 │被告乙○○、丙○○2 │
      │    │暖區○○段溪西股小段│人共同偽造的88年7月 │
      │    │39、205等二筆地號新 │15日己○○、丁○○、│
      │    │建工程水土保持計畫1 │戊○○3人土地使用同 │
      │    │份。                │意書並行使之事實。  │
      ├──┼──────────┼──────────┤
      │五  │94年8月22日己○○、 │被告丙○○偽造94年8 │
      │    │丁○○、戊○○、許松│月22日己○○、丁○○│
      │    │雄4人關於坐落基隆市 │、戊○○、乙○○4人 │
      │    │暖暖區○○段溪西股小│關於坐落基隆市暖暖區○○    ○段39地號土地使用同意│碇內段溪西股小段39  │
      │    │書1份。             │地號土地使用同意書之│
      │    │                    │事實。              │
      ├──┼──────────┼──────────┤
      │六  │基隆市政府95年5月22 │被告丙○○行使偽造的│
      │    │日基府都建貳字第0950│94年8月22日己○○、 │
      │    │055384號函。        │丁○○、戊○○、許松│
      │    │                    │雄4人土地之使用同意 │
      │    │                    │書之事實。          │
      ├──┼──────────┼──────────┤
      │七  │被告乙○○及丙○○2 │全部犯罪事實。      │
      │    │人之供述。          │                    │
      └──┴──────────┴──────────┘
  二、核被告乙○○及丙○○2人所為，均係犯刑法第216條之行使
      第210條之偽造私文書罪嫌。被告2人偽造印文之行為屬偽造
      私文書行為之階段行為，而被告2人偽造私文書之低度行為
      ，應為行使之高度行為所吸收，均不另論罪。又被告乙○○
      及丙○○2人，就88年7月15日所為行使偽造私文書犯行，有
      犯意聯絡及行為分擔，請以共同正犯論。再被告丙○○所為
      上開2次犯行，時間相距已逾6年，顯係分別起意而為之，請
      予分論併罰。另被告2人共同偽造己○○、丁○○、戊○○3
      人之印文各1枚及被告丙○○獨自偽造己○○、丁○○、戊○○、乙○○4人之印文各1枚，請依刑法第219條規定宣告
      沒收。
  三、依刑事訴訟法第251條第1項提起公訴。
      此致
  臺灣基隆地方法院
  中    華    民    國    96    年    10    月    23    日
                                檢 察 官  林 秋 田
  本件正本證明與原本無異
  中    華    民    國    96    年    10    月    31    日
                                書 記 官  王 建 龍
  附錄所犯法條：
  中華民國刑法第210條（偽造變造私文書罪）
      偽造、變造私文書，足以生損害於公眾或他人者，處5年以
      下有期徒刑。
  中華民國刑法第216條（行使偽造變造或登載不實之文書罪）
      行使第210條至第215條之文書者，依偽造、變造文書或登載
      不實事項或使登載不實事項之規定處斷。


司法院資訊處製作；財團法人民間司法改革基金會備份。
